臺灣板橋地方法院刑事判決　　　　　　　96年度訴字第1477號
公　訴　人　臺灣板橋地方法院檢察署檢察官
被　　　告　甲○○
　　　　　　　　　　另案於台灣台北看守所羈押中
上列被告因違反毒品危害防制條例案件，經檢察官提起公訴（96
年度毒偵字第1595號），本院依簡式審判程序，判決如下：
    主  文
甲○○施用第一級毒品，累犯，處有期徒刑貳年拾月，減為有期
徒刑壹年伍月。扣案之第一級毒品海洛因柒包（共淨重壹佰伍拾
壹點壹捌公克）、第二級毒品甲基安非他命貳包（共淨重陸拾玖
點肆公克），均沒收銷燬，海洛因包裝袋柒只（共重肆點捌
公克）、安非他命包裝袋貳只（共重壹點陸陸公克），均沒收。
    事  實
一、甲○○曾因施用第一級及第二級毒品案件，經本院以九十一
    年度毒聲字第一四六四號裁定施以強制戒治，於民國九十二
    年十二月十四日因執行完畢而釋放（接續執行有期徒刑）。
    該次施用毒品之案件，經本院以九十二年度訴字第二八三號
    判決處有期徒刑八月、四月，並定其應執行刑為一年一月確
    定，於九十三年十二月三十一日縮刑期滿執行完畢。詎仍不
    知悔改，明知海洛因、甲基安非他命（下稱安非他命）分係
    毒品危害防制條例所列之第一、二級毒品，不得非法施用、
    持有，仍基於施用海洛因、安非他命之犯意，於九十六年二
    月八日下午十時許八時許，在臺北縣永和市○○路七十九號
    四樓居所內，將海洛因及安非他命一同置於玻璃球吸食器施
    用之方式，同時施用第一級毒品海洛因及第二級毒品安非他
    命一次。嗣於九十六年二月九日上午四時五十分許，在臺北
    縣三重市○○路○段二百零八號九樓Ｂ六內為警查獲，並扣
    得其所有，供己施用之海洛因七包（合計淨重一百五十一點
    一八公克，空包裝袋共重四點八三公克）、安非他命二包（
    合計淨重六十九點四三公克，空包裝袋共重一點六六公克）
    ，經採集其尿液送驗後，始知上情。
二、案經臺北縣政府警察局三重分局報告臺灣板橋地方法院檢察
    署檢察官偵查起訴。本院於準備程序進行中，甲○○就被訴
    事實為有罪之陳述，經告知簡式審判程序之旨，並聽取各當
    事人之意見後，本院合議庭裁定由受命法官獨任進行簡式審
    判程序。
    理  由
一、業經被告甲○○對上揭犯罪事實於本院審理時自白不諱，其
    於九十六年二月九日經警查獲後採集尿液鑑驗結果，確呈嗎
    啡、甲基安非他命類陽性反應，此有臺灣檢驗科技股份有限
    公司濫用藥物尿液檢驗報告書一份在卷可稽，扣案之粉末九
    包，其中七包（合計淨重一百五十一點一八公克，空包裝袋
    共重四點八三公克），經鑑驗後認為係第一級毒品海洛因，
    其他二包（合計淨重六十九點四三公克，取○點○九公克鑑
    定用罄，剩餘淨重六十九點三四公克，空包裝袋共重一點六
    六公克），經鑑驗後認為係第二級毒品甲基安非他命，有法
    務部調查局九十六年三月十二日調科壹字第○九六二三○二
    ○七四○號、內政部警政署刑事警察局九十六年四月十日刑
    鑑字第０９６００４５６１９號鑑定書各一紙附卷可佐，足
    認被告前揭施用毒品之自白與事實相符，堪予採信。被告曾
    因施用第一級及第二級毒品案件，經本院以九十一年度毒聲
    字第一四六四號裁定施以強制戒治，於九十二年十二月十四
    日因執行完畢而釋放（接續執行有期徒刑），此有臺灣高等
    法院被告前案紀錄表一紙附卷可稽。被告於上開強制戒治執
    行完畢釋放後，於五年內再犯毒品危害防制條例第十條之罪
    ，與毒品危害防制條例第二十三條第二項之起訴條件符合，
    本案事證明確，被告犯行洵堪認定，自應依法論科。至起訴
    書固於「犯罪事實」欄認為被告係以不詳方式，分別施用海
    洛因、安非他命各一次（然於「所犯法條」僅記載被告係犯
    毒品危害防制條例第十條第一項之施用第一級毒品罪）。惟
    被告於本院審理時堅稱係將海洛因及安非他命一同置於吸食
    器施用，而此舉尚非不可想像而無從採信，公訴意旨復未舉
    出積極證據足資認定被告所辯不實，尚無積極證據足認被告
    係完全分別施用，即依被告所供，認定被告係同時施用第一
    、二級毒品，並認為起訴書所載法條係有漏載，附此指明。
二、核被告所為，係犯毒品危害防制條例第十條第一項、第二項
    之施用第一級毒品罪及第二級毒品罪。其於施用前後持有第
    一級毒品海洛因及持有第二級毒品安非他命之低度行為，應
    分別為施用之高度行為所吸收，均不另論罪。又被告同時施
    用海洛因及安非他命，係一行為觸犯數罪名，為想像競合犯
    ，應從一重之施用第一級毒品罪處斷。公訴意旨認上開二罪
    間，犯意各別，罪名互殊，應予分論併罰，似有誤會，業已
    論述如前，併此敘明。被告前曾因違反毒品危害防制條例案
    件，經本院以九十二年度訴字第二八三號判決處有期徒刑八
    月、四月，並定其應執行刑為一年一月確定，甫於九十三年
    十二月三十一日執行完畢，此有臺灣高等法院被告前案紀錄
    表一份可查，其於有期徒刑執行完畢後，五年之內故意犯本
    件有期徒刑以上之罪，應依刑法第四十七條第一項累犯之規
    定，加重其刑。爰審酌被告前有多次毒品、賭博、竊盜、偽
    造文書等累累前科，顯示素行不佳，復再犯本案，顯然先前
    所受保安處分、刑之執行，均未收矯治、警惕之效，又本案
    查獲被告持有之海洛因純度高達百分之八十八點一三，安非
    他命純度高達百分之九十七，又數量甚鉅，有上開鑑驗報告
    可稽，被告復於本院審理時自稱係將分屬中樞神經抑制劑及
    中樞神經興奮劑之海洛因及安非他命混合施用，更顯示其毒
    癮既深且重，已遠逾一般施用犯行，被告既無確實戒毒之決
    心，已難自拔，自應施以相當之刑罰，以期收教化之功能，
    兼衡其經查獲後，雖於警詢中所稱之施用毒品方式與本院審
    理時所辯不同（九十六年度毒偵字第一五九五號卷，第十四
    頁），顯示仍存僥倖心理，然自知事證明確而坦承施用毒品
    犯行，且其上開犯行所生危害，主要以自戕身心健康為主，
    對於他人生命、身體、財產等法益，尚未查得重大直接危害
    等一切情狀，量處如主文所示之刑，以示懲儆。末查，被告
    本案犯罪之時間在九十六年四月二十四日以前，合於中華民
    國九十六年罪犯減刑條例第二條第一項第三款之減刑條件，
    應減其宣告刑二分之一如主文所示。
三、扣案之第一級毒品海洛因七包（合計淨重一百五十一點一八
    公克）、第二級毒品安非他命（合計淨重六十九點三四公克
    ）為查獲之毒品，又被告自承上開毒品為其所有並供己施用
    ，應依毒品危害防制條例第十八條第一項規定諭知沒收銷燬
    。而扣案之上開海洛因包裝袋七只（空包裝袋共重四點八三
    公克），均為被告所有，供其施用海洛因使用之物；安非他
    命包裝袋二只（空包裝袋共重一點六六公克），均為被告所
    有，供施用安非他命使用之物，業據其供承在卷，爰各依刑
    法第三十八條第一項第二款之規定併予宣告沒收。
據上論斷，應依刑事訴訟法第273條之1第1項、第299條第1項前
段，毒品危害防制條例第10條第1項、第2項、第18條第1項、第
23 條第2項，刑法第11條前段、第55條、第47條第1項、第38條
第1項第2款，中華民國九十六年罪犯減刑條例第2條第1項、第7
條，判決如主文。
本案經檢察官靳開聖到庭執行職務
中　　華　　民　　國　　96　　年　　8 　　月　 　6　　日
　　　　　　　　　刑事第八庭    法　官　王偉光
上列正本證明與原本無異。
如不服本判決，應於判決送達後十日內向本院提出上訴狀（應附
繕本），上訴於臺灣高等法院。
          　　　　　　　　　　　書記官　陳怡君
中　　華　　民　　國　　96　　年　　8 　　月　　7 　　日
附錄本案論罪科刑法條全文：
毒品危害防制條例第10條：
施用第一級毒品者，處6月以上5年以下有期徒刑。
施用第二級毒品者，處3年以下有期徒刑。
